臺灣嘉義地方法院刑事判決　　　　　　94年度交簡上字第23號
上　訴　人　臺灣嘉義地方法院檢察署檢察官
上　訴　人
即　被　告　甲○○　男　33歲（民國61年2月14日生）
　　　　　　　　　　　號
上列上訴人等因公共危險案件，不服本院94年度嘉交簡字第
198號中華民國94年3月11日所為第一審判決（聲請簡易判決處刑
書案號：93年度調偵字第345號），提起上訴，本院管轄之第二
審合議庭判決如下：
    主  文
上訴駁回。
甲○○緩刑貳年。
    事  實
一、甲○○於民國93年9月5日21時許，在嘉義市○○路與博東路
　  路口附近之海產店飲用啤酒，至有醉意而不能安全駕駛動力
　　交通工具，其明知飲用酒類後，其吐氣所含酒精濃度超過每
　　公升0.25毫克者，不得駕車，竟仍於飲畢後，駕駛車牌號碼
　　RT─9897號自用小客車，沿嘉義市○區○○路，由西往東方
　　向行駛，嗣於同日23時40分許，途經該路段與文化路之交岔
　　路口時，理應注意行經閃光黃燈號誌之交岔路口時，應減速
　　接近，注意安全、小心通過，且依當時天候、路況良好，並
    無不能注意之情事，竟疏未注意，於通過上開交岔路口時，
    未減速反而貿然加速行駛，適有乙○○騎乘車牌號碼EVV─5
    61號輕型機車搭載其妻丙○○及其女丁○○（92年3月13日
    生)，沿文化路由北往南方向駛來左轉垂楊路，閃避不及，2
    車發生碰撞，致乙○○、丙○○及丁○○人車倒地後，乙○○受有臉部挫傷、雙肘擦傷、雙下肢擦傷之傷害；丙○○受
    有左小腿開放性骨折併血管神經斷裂及皮膚組織缺損之傷害
    ；丁○○受有前額擦傷、後背鈍擦傷、左手多處擦傷之傷害
    。甲○○於本件車禍發生後，於有偵查犯罪職權之機關或公
    務員查知犯人前，即自行撥打電話報警坦承肇事，自首接受
    裁判，經警於翌日 (6日)凌晨零時4分許對甲○○施以酒精
    測試，測得其呼氣酒精濃度值達每公升0.32毫克。
二、案經乙○○訴由嘉義市警察局第一分局報告臺灣嘉義地方法
    院檢察署檢察官偵查聲請簡易判決處刑。
　　　　理  由
一、訊據被告甲○○就其飲酒後駕駛車輛於前開時、地與告訴人
    乙○○騎乘機車搭載被害人丙○○及丁○○發生車禍肇事，
    致告訴人及被害人均受有傷害之事實迭於警詢及偵查中自白
    不諱，核與告訴人於警詢及偵查中指訴之情節相符，並有刑
    法第185條之3案件測試觀察紀錄表、被告親為署押之酒精濃
    度測試表、嘉義市警察局舉發違反道路交通管理事件通知單
    、道路交通事故現場圖、道路交通事故調查報告表（一）（
    二）、現場照片、財團法人彰化基督教醫院診斷書1紙及財
    團法人天主教聖馬爾定醫院診斷證明書2紙附卷可稽。
二、按汽車駕駛人飲用酒類後，其吐氣所含酒精濃度超過每公升
    0.25毫克者，不得駕車；次按，汽車行駛至交岔路口，其行
    進應遵守燈光號誌之指示，又閃光黃燈表示「警告」，車輛
    應減速接近，注意安全，小心通過，道路交通安全規則第11
    4條第2款、第102條第1項第1款前段及道路交通標誌標線號
    誌設置規則第211條第1項第1款分別定有明文。被告領有適
    當駕駛執照，對上開規定自難諉為不知。況依肇事當時天候
    晴、夜間有照明、柏油路面乾燥、無缺陷、無障礙物、視距
    良好等情，有上開道路交通事故調查報告表1份在卷可查，
    而依被告之智識、能力等情，亦無不能注意之情事，被告竟
    疏未注意，於飲酒後已達不能安全駕駛動力交通工具之程度
    猶駕駛車輛，並於行經閃光黃燈號誌之交岔路口時，未減速
    接近，貿然通過，以致肇事，其駕車行為顯有過失。本件車
    禍經送臺灣省嘉雲區車輛行車事故鑑定委員會鑑定結果，亦
　　同此認定，有該會94年1月27日嘉雲鑑字第093581722C號函
    所附之嘉雲區931329號鑑定意見書附卷可參。而被告駕車肇
    事，致告訴人及被害人等受有上開傷害，其過失行為與告訴
    人及被害人等之傷害結果間，具有相當因果關係。本件事證
    明確，被告犯行堪以認定，應予依法論科。
三、核被告所為，係犯刑法第185條之3公共危險罪及同法第284
    條第1項前段過失傷害罪。其1過失行為致告訴人及被害人3
    人受傷，係1行為觸犯數罪名，為想像競合犯，依刑法第55
    條前段之規定，從一重處斷。其所犯上開2罪間，犯意各別
    ，行為互殊，應分論併罰之。被告酒醉駕車，因而致人受
　  傷，應依道路交通管理處罰條例第86條第1項之規定，就過
    失傷害部分加重其刑。又其於本件車禍發生後，於有偵查犯
    罪職權之機關或公務員查知犯人前，即自行撥打電話報警坦
    承肇事，自首接受裁判等情，有自首調查表附於臺灣嘉義地
    方法院檢察署93年度調偵字第345號卷第26頁可按，經核與
    刑法第62條前段之規定相符，應依前開規定減輕其刑，並依
    同法第71條第1項之規定先加後減之。原審依刑事訴訟法第
    449 條第1項前段、第454條第2項，道路交通管理處罰條例
    第86 條第1項，刑法第185條之3、第284條第1項前段、第55
    條、第51條第5款、第62條前段、第41條第1項，罰金罰鍰提
    高標準條例第1條前段、第2條，量處被告酒醉駕車部分有期
    徒刑3月、過失傷害部分有期徒刑4月，應執行有期徒刑6月
    ，並諭知易科罰金之折算標準，認事用法均無不合，量刑亦
    屬妥適，上訴意旨指摘原判決不當，為無理由，應予駁回。
    又被告前未曾受有期徒刑以上刑之宣告，有臺灣高等法院被
    告全國前案紀錄表、臺灣嘉義地方法院檢察署刑案資料查註
    紀錄表附卷可參，其犯罪後已與告訴人達成和解，有嘉義縣
    竹崎鄉調解委員會94年刑調字第029號調解書1紙在卷足憑，
    告訴人亦到庭表示不再追究被告之責任 (見本院簡上卷第30
    頁)，諒被告經此偵審教訓，應知警惕，當無再犯之虞，本
    院認其所受宣告之刑，以暫不執行為適當，併予宣告緩刑2
    年以啟自新。
四、按刑事訴訟第二審被告經合法傳喚，無正當之理由不到庭者
    ，得不待其陳述，逕行判決，刑事訴訟法第455條之1第3項
    、第371條定有明文；本案被告經合法傳喚，有送達證書在
    卷足憑，其無正當之理由不到庭，本院爰依上揭規定，不待
    其陳述，逕行判決。
據上論斷，應依刑事訴訟法第455條之1第1項、第3項、第368條
、第371條，刑法第74條第1款，判決如主文。
本案經檢察官周靜妮到庭執行職務。
中　　華　　民　　國　　94　　年　　5 　　月　　31　　日
                  刑事第六庭  審判長法  官  林信旭
                                    法  官  蔡憲德
                                    法  官　蘇姵文
上列正本證明與原本無異。
本件不得上訴。
中　　華　　民　　國　　94　　年　　5 　　月　　31　　日
                               　 　書記官　林金福
